【裁判字號】    91,交易,665
【裁判日期】    920417
【裁判案由】    公共危險等
【裁判全文】
臺灣桃園地方法院刑事判決                        九十一年度交易字第六六五號
    公  訴  人  臺灣桃園地方法院檢察署檢察官
    被      告  丙○○
右列被告因公共危險等案件，經檢察官提起公訴（九十一年度偵字第七二八三號），
本院判決如左：
    主  文
丙○○服用酒類，不能安全駕駛動力交通工具而駕駛，處有期徒刑參月，如易科罰金
，以參佰元折算壹日；又因過失傷害人，處有期徒刑肆月，如易科罰金，以參佰元折
算壹日。應執行有期徒陸月，如易科罰金，以參佰元折算壹日。
    事  實
一、丙○○前於民國八十九年間因酒醉駕車案件，經台灣士林地方法院判處拘役五十
    九日，於八十九年六月十七日易科罰金執行完畢。猶不知悔改，明知飲用酒類後
    不能安全駕駛者，即不得駕駛動力交通工具，仍自九十一年四月八日下午二、三
    時許起，在桃園縣復興鄉榮華大壩旁飲用私釀米酒至同日下午五時許，已明知自
    己因飲用酒類達不能安全駕駛之狀態，竟仍駕駛車牌號碼ＩＱ－○四○二號自用
    小客車上路，沿桃園縣復興鄉台七線由羅浮往復興方向行駛，嗣於同日晚間六時
    五分許，在行經台七線十九公里約八百公尺彎道處前，原應注意汽車行經彎道應
    減速慢行，作隨時停車之準備，在未劃標線之道路，應靠右行駛，且車輛行駛時
    ，駕駛人應注意車前狀況，隨時採取必要之安全措施，而依當時之天候陰、有暮
    光、路面乾燥、無缺陷、無障礙物，並無不能注意之情事，丙○○竟疏未注意，
    在經過前開彎道未減速慢行（仍以時速三十公里前行），且因受飲酒影響致反應
    力、判斷力、操控力降低，以致無法安全操控方向而失控偏左行駛，於約八百公
    尺處衝至對向車道，撞及由甲○○駕駛之車牌號碼ＤＢ－一○七七號自用小客車
    前方，致乘座於甲○○所駕駛之自用小客車內乘客乙○○受有左踝內髁骨折、左
    足距骨翻掀性骨折等傷害。經警前往現場處理，發現丙○○有腳步不穩、意識模
    糊、多話等情狀，警員乃當場以酒精濃度呼氣測試儀對丙○○進行酒精濃度測試
    ，測得其呼氣酒精濃度高達每公升０‧五六毫克，始查悉上情。
二、案經乙○○及其配偶甲○○訴由桃園縣警察局大溪分局報請台灣桃園地方法院檢
    察署檢察官偵查起訴。
    理  由
一、訊據被告丙○○對於右揭犯罪事實均坦承不諱，經查：
    (一)被告於前開車禍發生後，經警當場以酒精濃度呼氣測試儀對之進行酒精濃度測
      試，測得其呼氣酒精濃度高達每公升０‧五六毫克乙節，有酒精濃度測試單一
      紙存卷可證。依照交通部運輸研究所七十九年八月對駕駛人行為之研究（酒醉
      駕車對駕駛行為之分析研究）指出，吐氣每公升酒精含量零點二五mg等於血液
      中酒精濃度（Blood Alcohol Con- centration簡稱BAC）百分之零點零五（亦
      即每100ml血液中含50 mg酒精)，而（１）BAC到達百分之0.03至百分之0.05時
      ，對駕駛能力之影響為：多數駕駛人心境逐漸幻不定、視覺與反應靈敏性減弱
      、對速度及距離的判斷力差。對心理行為之影響為：觀察力逐漸欠缺、心情漸
      趨輕鬆、自信心增加、多話、精神狀態處於陶醉感。（２）BAC到達百分之
      0.05 至百分之0.08時，對駕駛能力之影響為：反應遲純、駕駛能力受損、遲
      而不決或決而不行。對心理行為之影響為：情緒鬆弛、感情與行為趨向誇張、
      肌肉不協調、精神處於興奮狀態。（３）BAC到達百分之0.08至百分之0.15時
      ，對駕駛能力之影響為：判斷力嚴重受到影響、能與精神協調受損、駕駛之體
      能困難增加。對心理行為之影響為：產生情緒異常現象、步伐不平穩、言語不
      清、反應惡劣、記憶及判斷力受損、精神處於錯亂狀態。（４）超過百分之
      0.5，對駕駛人能力之影響為：無法開車。對心理行為之影響為：爛醉如泥、
      失去知覺可能致死、精神處於昏睡狀態。飲酒後吐氣濃度0.55Mg/L相當於BAC
      百分之0.1 12，參酌上開說明，其判斷力、精神協調及駕駛體能、精神狀態等
      綜合判斷，已明顯達於不能安全駕駛程度。本件被告經警當場測得呼氣酒精濃
      度既已高達每公升０‧五六毫克，參酌前開說明，足徵被告確有服用酒類以致
      不能安全駕駛動力交通工具而駕駛之事實，殊無可疑。
    (二)被告駕駛前揭自用小客車於前揭時間，在行經台七線十九公里約八百公尺彎道
      處前，未減速慢行（仍以時速三十公里前進），且失控偏左行駛，於約八百公
      尺處衝至對向車道，撞及由告訴人甲○○駕駛之前揭自用小客車前方，致乘坐
      於該自用小客車內之告訴人乙○○受有左踝內髁骨折、左足距骨翻掀性骨折等
      傷害，除據被告自承在卷，並據告訴人二人於警、偵訊及本院審理中指述綦詳
      ，核與證人哈用偉浪於檢察官九十一年六月二十八日偵訊時所證述之情節相符
      ，並有警製之桃園縣警察局道路交通事故調查報告表、事故現場照片四張、車
      損照片二張及三軍總醫院附設民眾診療服務處診斷證明書二紙等附卷可稽，堪
      認告訴人乙○○確實係因本件車禍而受有前開傷害無誤。
    (三)按服用酒類，不能安全駕駛動力交通工具而駕駛者，須受刑罰之制裁，刑法第
      一百八十五條之三定有明文，揆其法意，厥指行為人於此際即負有不得駕車之
      法定注意義務，以避免對其他用路人之生命、身體或財產造成危險，是以被告
      於酒醉不能安全駕駛時，竟仍違反法之期待，猶膽於駕車上路，已有過咎。次
      按，汽車行經彎道應減速慢行，作隨時停車之準備，汽車除行駛於單行道或指
      定行駛於左側車道外，在未劃標線之道路，應靠右行駛，又車輛行駛時，駕駛
      人應注意車前狀況，隨時採取必要之安全措施，且飲酒後吐氣所含酒精成份超
      過每公升○．二五毫克以上者不得駕車，道路交通安全規則第九十三條第一項
      第四款、第九十五條第一項前段、第九十四條第三項及第一百十四條第二款分
      別定有明文。被告酒後既逞強駕車上路，依法並負有前開注意義務，且依肇事
      當時天候陰、有暮光、路面乾燥、無缺陷、無障礙物，此有前述卷附之道路交
      通事故調查報告所載為憑，並無不能注意之情事，詎其竟疏未注意減速慢行（
      仍以時速三十公里前進），復因受酒精之影響而失控偏左行駛，致撞及由告訴
      人甲○○所駕駛之前揭自用小客車而肇事，其有過失甚明，且本件車禍經檢察
      官送請桃園縣區車輛行車事故鑑定委員會鑑定，鑑定意見亦同認：丙○○嚴重
      酒醉駕駛自小客車於彎道失控偏左行駛，為肇事原因，此有該委員會於九十一
      年九月二十日，以九十一府車鑑桃字第九一○九八六號函所送之鑑定意見書附
      卷可稽（見偵查卷第四十九至五十一頁），堪認被告就本件車禍之發生確有過
      失。
    (四)告訴人乙○○既係因本次車禍而受有前揭傷害，告訴人所受之傷害與被告之過
      失行為間顯有相當因果關係，被告自應負過失傷害之罪責。
    (五)綜上所述，本件事證已明，被告前開犯行均已堪認定，應予依法論科。
二、被告於飲酒後已達於不能安全駕駛之狀態，而駕駛汽車部分，係犯刑法第一百八
    十五條之三之服用酒類，不能安全駕駛動力交通工具而駕駛罪。至其駕車不慎發
    生車禍致告訴人乙○○受有傷害部分，係犯刑法第二百八十四條第一項前段之過
    失傷害罪。被告係酒醉駕車肇事因而致人受傷，就其所犯過失傷害部分，應依道
    路交通管理處罰條例第八十六條第一項之規定，加重其刑。再查，本件車禍發生
    後，係由告訴人甲○○打電話報警，被告於員警前去現場時並未主動向有偵查犯
    罪職權之警員自首駕車肇事，此業據證人林超穎於本院九十二年一月十六日訊問
    時結證在卷，因之，被告顯非自首，應予敘明。查被告飲酒後已達於不能安全駕
    駛之狀態，猶駕駛汽車外出時，即已獨立成罪，至其嗣駕車肇事使告訴人受傷，
    係基於另一個過失行為所肇致，與先前不能安全駕駛係出於故意而為，二者迥然
    有別，且構成要件又不相同，自應分論併罰之。爰審酌被告犯後態度，被告酒醉
    駕車係高度危險之行為，又係於彎道疏未減速靠右慢行、注意車前狀況而肇事，
    過失情節甚重，告訴人所受之傷害不輕，迄未與告訴人和解賠償損害等一切情狀
    ，分別量處如主文所示之刑，並均諭知易科罰金之折算標準，暨定其應執行之刑
    及諭知易科罰金之折算標準。
據上論斷，應依刑事訴訟法第二百九十九條第一項前段，道路交通管理處罰條例第八
十六條第一項，刑法第一百八十五條之三、第二百八十四條第一項前段、第四十一條
第一項前段、第五十一條第五款，罰金罰鍰提高標準條例第一條前段、第二條，判決
如主文。
本案經檢察官洪景明到庭執行職務。
中      華      民      國    九十二    年      四      月      十七    日
                                  臺灣桃園地方法院交通法庭
                                      法  官  林  春  鈴
右正本證明與原本無異。
如不服本判決，應於判決送達後十日內向本院提出上訴狀( 應附繕本 )，上訴於
臺灣高等法院。
                                      書記官  江  世  亨
中        華        民        國   九十二   年   四   月    二十一    日
附論罪科刑依據之法條：
刑法第一百八十五條之三：
服用毒品、麻醉藥品酒類或其他相類之物，不能安全駕駛動力交通工具而駕駛者，處
一年以下有期徒刑、拘役或三萬元以下罰金。
刑法第二百八十四條第一項前段：
因過失傷害人者，處六月以下有期徒刑、拘役或五百元以下罰金。


司法院資訊處製作；財團法人民間司法改革基金會備份。
